【裁判字號】    94,重訴,92
【裁判日期】    950516
【裁判案由】    毒品危害防制條例
【裁判全文】
臺灣桃園地方法院刑事判決              94年度重訴字第92號
公  訴  人  臺灣桃園地方法院檢察署檢察官
被      告  甲○○
選任辯護人  吳武川律師
被      告  乙○○
                    押)
選任辯護人  鄭世脩律師
上列被告因違反毒品危害防制條例案件，經檢察官提起公訴（94
年度偵字第14334 號），本院判決如下：
        主  文
甲○○共同運輸第一級毒品，處有期徒刑拾伍年。扣案海洛因陸
包（合計淨重伍百陸拾陸點捌壹公克，純度百分之柒拾伍點伍，
純質淨重肆佰貳拾柒點玖肆公克，連同重壹佰玖拾捌點玖陸公克
之塑膠袋陸個）沒收銷燬之。扣案束腿貳條、束腹腰帶壹條、束
腰帶壹條、黏著於前開束腿上之藍色、黃色膠帶及米黃色膠帶壹
糰；手機（不含SIM 卡）壹支，均沒收。
乙○○共同運輸第一級毒品，處有期徒刑拾伍年。扣案海洛因壹
包（淨重陸百柒拾柒點壹公克，純度百分之陸拾伍點柒伍，純質
淨重肆佰肆拾伍點壹玖公克，連同重伍拾參點捌壹公克之塑膠袋
壹個）沒收銷燬之。扣案束腹腰帶壹條、手機（不含SIM 卡）壹
支，均沒收。
    事    實
一、甲○○為探訪其前已前往大陸地區之友人，於民國九十四年
    七月二十六日，搭乘澳門航空NX- 六二一號班機，自台灣地
    區飛往澳門地區再轉機進入大陸深圳地區。其於大陸期間，
    因賭博而積欠某姓名年籍不詳綽號「阿光」之成年男子新台
    幣（下同）一百二十萬元，遂遭「阿光」扣留其護照及旅行
    證，「阿光」並於九十四年八月八日某時許，要求甲○○清
    償上開賭債，因甲○○無力清償，「阿光」遂向甲○○提議
    是否願意為其攜帶物品進入台灣地區，甲○○同意後，「阿
    光」即以甲○○前來大陸前在台所預購之回程機票，劃位預
    定九十四年八月十日之回台機位後，於同年八月十日二時許
    ，在甲○○投宿之大陸廣東深圳松崗「華商賓館」內，指示
    甲○○應於九十四年八月十日，將「阿光」所提供之海洛因
    私運進入台灣地區，入境後，自會另有姓名年籍不詳之成年
    男子（下稱A 男）撥打甲○○門號0000000000號
    行動電話與甲○○聯繫交貨事宜，甲○○應允之。甲○○明
    知海洛因係毒品危害防制條例所規定之第一級毒品，並為行
    政院依懲治走私條例第二條第四項規定公告之「管制物品項
    目及其數額」甲項第四款所列管制進出口之物品，禁止運輸
    、私運進口，竟與「阿光」、A 男基於共同私運管制進口物
    品即第一級毒品海洛因前來台灣之犯意聯絡，於同年八月十
    日六時三十分許，在前開「華商賓館」內，由「阿光」指派
    另一名與渠等亦有犯意聯絡之某姓名年籍不詳之成年男子（
    下稱B 男），將「阿光」所有之束腰腹帶、束腰帶各一條、
    束腿二條、藍色、黃色膠帶各一綑，併同業以米黃色膠帶沾
    黏包覆之海洛因六包（合計淨重五百六十六點八一公克，純
    度百分之七十五點五，純質淨重四百二十七點九四公克，包
    裝重一百九十八點九六公克）交付予甲○○，同時亦將甲○○之護照、旅行證交還甲○○，甲○○隨即依B 男之指示，
    將上開海洛因中之二包裝入上開束腰腹帶夾層內並將該束腰
    腹帶綑綁於腰際，其外再以上開束腰帶套住；同時穿上前開
    束腿於左、右大腿，再將另外四包海洛因，分別塞入左大腿
    內側、左大腿外側、右大腿內側、右大腿外側各一包，其外
    再以上開藍色、黃色膠帶綑綁、纏繞後，於同日某時許，攜
    帶上開海洛因，先搭公車前往澳門地區，繼於同日十一時四
    十分許，搭乘澳門航空公司NX -六一○號班機，自澳門返台
    ，於同日十三時許，飛抵台灣地區桃園縣大園鄉「中正國際
    機場」（下稱中正機場），共同私運管制進口之第一級毒品
    海洛因進入我國國境。
二、乙○○前於大陸地區經營檳榔中盤批發生意而往返於台灣、
    大陸之間，乙○○因經營該生意而積欠台灣大盤商約十幾萬
    元之債務，乙○○並有將此情，告知亦在大陸地區之其小學
    、國中同學丙○○知悉，乙○○並透過丙○○之介紹而結識
    某姓名年籍不詳之乾姓成年男子。嗣因乙○○欲結束上開檳
    榔批發生意，於九十四年七月二十六日，搭乘澳門航空NX-
    六二一號班機，自台灣地區飛澳門地區再轉機進入大陸廣東
    深圳地區，乙○○飛抵深圳後，隨即將此行係為結束上開檳
    榔批發生意而來之情事，告知丙○○，丙○○遂於九十四年
    七月底至八月初間某日，在乙○○位於大陸深圳新橋「新二
    村」租住處，向乙○○提及若可於此次返台時，為前開乾姓
    男子攜帶物品回台，即可獲取二十萬元之報酬，乙○○經考
    慮後，於九十四年八月八日，以其所有門號0000000
    000號行動話撥打丙○○電話詢問相關細節，丙○○隨即
    於同日某時許，前來乙○○上開租住處，對乙○○明確表示
    ，前述乾姓男子所托運攜帶之物品即是海洛因，丙○○並再
    次向乙○○表示該等海洛因攜帶入境台灣地區後，乙○○即
    可獲取二十萬元之報酬，乙○○應允後，先於同年月九日，
    預定同年月十日之返台機票，隨即將其回台時間，以上開電
    話通知丙○○。乙○○明知海洛因係毒品危害防制條例所規
    定之第一級毒品，並為行政院依懲治走私條例第二條第四項
    規定公告之「管制物品項目及其數額」甲項第四款所列管制
    進出口之物品，禁止運輸、私運進口，竟與該乾姓男子、丙○○基於共同私運管制進口物品即第一級毒品海洛因前來台
    灣之犯意聯絡，於同年八月十日七時許，在乙○○前開租住
    處，由丙○○將業已藏放於束腰腹帶夾層內之海洛因一包（
    淨重六百七十七點一公克，純度百分之六十五點七五，純質
    淨重四百四十五點一九公克，包裝重五十三點八一公克）交
    付予乙○○，隨即由丙○○協助乙○○，將前開藏有海洛因
    一包之束腰腹帶綑綁於乙○○之腰際，丙○○同時並告知另
    一與渠等亦有犯意聯絡真實姓名年籍不詳綽號「阿土」成年
    男子之行動電話門號，並指示乙○○將該海洛因攜帶入境台
    灣地區後，先搭車前往台北市○○○○路附近，再撥打「阿
    土」行動電話門號，詢問接電話人是否「阿土」並陳報其係
    「阿乾」友人，該「阿土」之人即會出面接貨並給付乙○○
    二十萬元，乙○○隨即攜帶上開海洛因，搭公車前往澳門地
    區，期間並再度以其持用之前開門號電話聯絡丙○○，由丙○○提供「阿土」持用之另一行動電話門號以供備用，繼於
    同日十一時四十分許，搭乘澳門航空公司編號NX- 六一○號
    班機，自澳門返台，於同日十三時許，飛抵中正機場，共同
    私運管制進口之第一級毒品海洛因進入我國國境。
三、因甲○○、乙○○於回國前均已列為注檢對象，嗣於九十四
    年八月十日十三時五十分許，其二人先後入境時，分別由法
    務部調查局台北市調查處、桃園縣調查站、高雄縣調查站、
    台北市憲兵隊會同財政部台北關稅局人員，先後將其二人帶
    往入境海關檢查室查驗而先後查獲；並當場在甲○○腰際、
    大腿處扣得前揭海洛因六包（合計淨重五百六十六點八一公
    克，純度百分之七十五點五，純質淨重四百二十七點九四公
    克，包裝重一百九十八點九六公克），另扣得「阿光」所有
    供（但非專供）掩飾、藏放該海洛因之束腿二條、束腹腰帶
    一條、束腰帶一條、黏著於上開束腿上之藍色、黃色膠帶、
    米黃色膠帶一糰；甲○○所有供（但非專供）聯絡運輸海洛
    因之用門號0000000000號行動電話一支；當場在
    乙○○腰際扣得前揭海洛因一包（淨重六百七十七點一公克
    ，純度百分之六十五點七五，純質淨重四百四十五點一九公
    克，包裝重五十三點八一公克）；丙○○所有供（但非專供
    ）掩飾、藏放該海洛因之束腹腰帶一條；乙○○所有供（但
    非專供）聯絡運輸海洛因之用門號0000000000號
    行動話一支。
四、案經法務部調查局台北市調查處報請台灣桃園地方法院檢察
    署檢察官偵查起訴。
    理  由
一、事實欄一之事實即有關被告甲○○私運海洛因進入台灣地區
    之事實及事實欄三有關被告李忠遭查獲之情形，除上開束腹
    腰帶內之海洛因二包係於B 男交付予被告甲○○時即已放入
    ，抑或是由被告甲○○收受B 男所交付之海洛因、束腹腰帶
    後，自行將海洛因二包放入束腹腰帶內一節外，業據被告甲○○於調查局調查員詢問、檢察官訊問及本院審理時坦承不
    諱，並有夾藏於前開束腰腹帶內之白色粉末二包；以前開束
    腿夾藏於被告甲○○左大腿內側、左大腿外側、右大腿內側
    、右大腿外側之白色粉末各一包扣案；該六包白色粉末經送
    鑑定結果，均含第一級毒品海洛因成分，合計淨重五百六十
    六點八一公克，純度百分之七十五點五，純質淨重四百二十
    七點九四公克，包裝重一百九十八點九六公克，有法務部調
    查局九十四年十月二十日調科壹字第○八○○○九九九五號
    鑑定通知書一紙在卷為憑；復有台北關稅局扣押貨物、運輸
    工具收據及搜索筆錄一份；束腰腹帶、束腰帶各一條、束腿
    二條、黏著於前開束腿上之藍色、黃色膠帶、米黃色膠帶一
    糰扣案足憑。足認被告甲○○自白與事實相符而可採信，事
    實欄一之事實及事實欄三有關被告甲○○遭查獲之情形已可
    認定。被告甲○○雖於調查員詢問時陳稱：B 男是一併交付
    上開已裝有海洛因二包之束腹腰帶給我云云，然查，被告於
    本院審理時就此一細節明確陳稱：B 男將六包海洛因交給我
    ，都是一片一片的，並沒有二包先放在束腹腰帶內之情形，
    B 男當時有告訴我說比較厚的二包，要放進束腹腰帶內，其
    餘則塞在束腿內，所以是我自己將該海洛因二包，放進前開
    束腹腰帶內等語，被告甲○○既於本院審理時就B 男交付海
    洛因、束腹腰帶時之情狀及B 男所為之指示等細節，陳述明
    確，自應以被告甲○○於本院審理時所陳為可採信，被告甲○○於調查員詢問時所陳，應與事實不符，而難採信。另被
    告甲○○之選任辯護人雖具狀聲請傳喚證人黃俊雄以證明被
    告甲○○確曾於大陸期間賭博等情，然被告甲○○在大陸地
    區因賭博而積欠賭債一節，業據被告甲○○於調查員詢問、
    檢察官訊問及本院審理時陳明，檢、辯雙方對此均無爭執，
    此部分事實已堪認定，自無再傳喚黃俊雄證明此部分事實之
    必要，附此敘明。
二、事實欄二之事實即有關被告乙○○私運海洛因進入台灣地區
    之事實及事實欄三有關被告乙○○遭查獲之情形，除上開其
    私運海洛因之行為，係由何人指使一節外，業據被告乙○○
    於調查員詢問、檢察官訊問及本院審理時坦承不諱，並有夾
    藏於前開束腰腹帶內之白色粉末一包扣案，該白色粉末一包
    ，經送鑑定結果，含第一級毒品海洛因成分，淨重六百七十
    七點一公克，純度百分之六十五點七五，純質淨重四百四十
    五點一九公克，包裝重五十三點八一公克，有法務部調查局
    九十四年十月二十日調科壹字第○八○○○九九九六號鑑定
    通知書一紙在卷為憑，復有台北關稅局扣押貨物、運輸工具
    收據及搜索筆錄一份；束腰腹帶一個扣案足憑。足認被告乙○○自白與事實相符而可採信，事實欄二之事實及事實欄三
    有關被告乙○○遭查獲之情形已可認定。被告乙○○雖於調
    查員詢問、檢察官訊問時辯稱：我此行前往大陸期間，結識
    某綽號「阿魯」之人，「阿魯」看我有吸食海洛因之習慣，
    遂將上開海洛因送給我，我是為了供己施用而私運該海洛因
    入境云云，然查，被告乙○○於九十四年十二月八日本院訊
    問時雖仍先以上情置辯，然於同次庭訊時又改稱：上開海洛
    因是我以四十萬元向「丙○○」買的，買來供己施用云云，
    是其於同次訊問時竟為不一致之陳述，所言已難盡信。而被
    告乙○○於九十五年二月二十二日本院準備程序、於九十五
    年五月二日本院審理時均已坦承其之所以私運上開海洛因入
    境，係受其同學丙○○所指使，並對其與丙○○之關係及其
    之所以甘受丙○○指使之源由；丙○○允以之報酬；其如何
    結識本件主謀乾姓男子；其於何時、何地、由何人交付上開
    海洛因；丙○○所為如何指示及其運輸海洛因入境後，如何
    聯絡接貨之人等細節，均交代明確，且有汐止國小第三十九
    屆、汐止國中第十七屆畢業紀念冊（依上所載被告乙○○與
    丙○○確係國小、國中同學）、學籍紀錄卡影本各一份、丙○○入出境紀錄一份在卷足憑，是被告顯係受丙○○之指使
    而與丙○○、乾姓男子、「阿土」等共犯本件私運海洛因入
    境之犯行甚明，被告乙○○上開或辯稱該海洛因係他人贈送
    、或辯稱係向他人購得供己施用云云，均顯屬卸責之詞，難
    以採信。
三、綜上，本案事證明確，被告甲○○共同私運第一級毒品海洛
    因入境之犯行；被告乙○○共同私運第一級毒品海洛因入境
    之犯行，均堪以認定，均應依法論科。
四、論罪科刑：
(一)、按海洛因為毒品危害防制條例第二條第二項第一款所稱之第
    一級毒品，並為行政院依據懲治走私條例第二條第四項授權
    公告之「懲治走私條例公告管制物品項目及其數額」，其中
    甲項管制進出口物品第四款所列之毒品，不得運輸亦不得私
    運進口。又自大陸地區私運物品進入台灣地區者，以私運物
    品進口論，懲治走私條例第十二條亦有規定；又輸入或攜帶
    進入台灣地區之香港或澳門物品，以進口論，香港澳門關係
    條例第三十五條第二項前段亦有明文。則由大陸地區經由澳
    門地區私運管制進口物品進入台灣地區，雖非由大陸地區直
    接私運物品進入台灣地區，然既係經由澳門地區攜帶進入台
    灣地區，依香港澳門關係條例第三十五條第二項前段規定以
    進口論，自應適用懲治走私條例規定處斷。被告二人分別將
    本件含第一級毒品海洛因之白色粉末自大陸地區經澳門地區
    私運進入台灣地區，核其二人所為，均係犯毒品危害防制條
    例第四條第一項之運輸第一級毒品罪及懲治走私條例第二條
    第一項之私運管制物品進口罪。其二人持有海洛因之低度行
    為，應為其二人運輸之高度行為所吸收，不另論罪。被告甲○○就上揭私運管制進口之第一級毒品海洛因犯行，係先由
    「阿光」指示被告甲○○將海洛因私運入境交付在台接應之
    A 男，被告甲○○同意後，再由「阿光」指派之B 男將上開
    海洛因在大陸深圳地區交付被告甲○○，由被告甲○○於上
    開時、地，依指示攜帶該海洛因入境台灣地區而遭查獲，被
    告甲○○就上揭私運管制進口之第一級毒品海洛因犯行，與
    已成年之「阿光」、A 男、B 男間，均有犯意聯絡，而由被
    告甲○○實施將該管制進口之第一級毒品由大陸地區經澳門
    地區私運入境，為共同正犯。被告乙○○就上揭私運管制進
    口之第一級毒品海洛因犯行，係先由乾姓男子透過丙○○指
    示被告乙○○將海洛因私運入境交付在台接應之「阿土」，
    被告乙○○同意後，再由丙○○將上開海洛因在大陸深圳地
    區交付被告乙○○，由被告乙○○於上開時、地，依指示攜
    帶該海洛因入境台灣地區而遭查獲，被告乙○○就上揭私運
    管制進口之第一級毒品海洛因犯行，與已成年之乾姓男子、
    丙○○、「阿土」間，均有犯意聯絡，而由被告乙○○實施
    將該管制進口之第一級毒品由大陸地區經澳門地區私運入境
    ，為共同正犯。被告甲○○、乙○○均係以一個私運之行為
    ，同時觸犯懲治走私條例第二條第一項之私運管制物品進口
    罪及毒品危害防制條例第四條第一項之運輸第一級毒品罪，
    應依想像競合犯之規定，從一重之運輸第一級毒品罪處斷。
    又起訴書就被告二人私運管制物品進口之事實，已合法起訴
    ，雖檢察官漏未引用懲治走私條例第二條第一項之條文，尚
    不影響起訴之效力，附予敘明。
(二)、按犯罪之情狀可憫恕者，得酌量減輕其刑，刑法第五十九條
    定有明文。茲查，被告甲○○此次參與私運之海洛因數量，
    合計淨重五百六十六點八一公克，純度百分之七十五點五，
    純質淨重四百二十七點九四公克；被告乙○○此次參與私運
    之海洛因數量，淨重六百七十七點一公克，純度百分之六十
    五點七五，純質淨重四百四十五點一九公克；雖均已私運入
    境，然均因及時為調查局查獲，尚未流出市面，所生損害非
    鉅；且查被告甲○○前僅於八十八年間因妨害自由案件，經
    本院判處拘役二十日，緩刑二年，緩刑業已期滿；被告乙○○則無何前科紀錄，二人素行均稱良好，有台灣高等法院被
    告前案紀錄表二份在卷可循；念及被告甲○○因賭博積欠賭
    債而遭人利用；被告乙○○因經商失敗積欠債務而遭人利用
    ，致罹重典，本案被告甲○○、乙○○均非基於首謀之地位
    ，策劃整起犯行，而分別係由「阿光」、丙○○等人指示其
    二人分別運毒，犯後均坦承上情，均顯有悔意；被告乙○○
    並供出丙○○之人涉案，雖均未能因而查獲主謀，然對於丙○○其人，應有相當之嚇阻效果；被告甲○○私運海洛因之
    數量則略低於被告乙○○，衡情即使論以二人法定最輕本刑
    ，猶屬過重，其二人犯罪之情狀，均衡情尚有可憫之處，均
    爰依刑法第五十九條規定，就被告甲○○、乙○○運輸第一
    級毒品罪部分，均予以酌量減輕其刑。爰審酌被告甲○○、
    乙○○均素行良好，私運第一級毒品來台，數量如前述，如
    流入市面，將加速毒品之泛濫，可能因此而危害國人健康非
    淺，惟念其二人因上開因素，一時失慮，始受他人指使運輸
    毒品入境，而所運輸之毒品，均尚未流入市面即為調查局查
    獲，所生損害均非鉅等一切情狀，分別量處如主文所示之刑
    ，以資懲儆。
(三)、按共同犯罪行為，應由共犯各負全部責任，凡必須沒收之物
    ，於共犯之判決均應為沒收之諭知（最高法院八十八年度台
    上字第七０九九號判決意旨參考）。查：
、被告甲○○部分，扣案之第一級毒品海洛因六包（合計淨重
    五百六十六點八一公克，純度百分之七十五點五，純質淨重
    四百二十七點九四公克，包裝重一百九十八點九六公克），
    係被告甲○○共同私運入境而被當場查獲之第一級毒品，雖
    鑑定機關於鑑定時，將毒品與包裝分別秤重，然依鑑定機關
    法務部調查局之海洛因毒品純度定量分析鑑驗標準作業程序
    ，係將包裝內之白粉（海洛因）取出裝於該局毒品檢驗用袋
    中進行海洛因純度定量分析，包裝則呈空袋形狀，但仍留有
    極微量白粉（海洛因）殘渣於塑膠袋中等情，此經法務部調
    查局九十四年一月二十八日調科壹字第○九四六二一○○○
    七○號函述明確，則該包裝均並未與毒品完全析離；就本件
    毒品與包裝，均應依毒品危害防制條例第十八條第一項前段
    規定，諭知沒收銷燬之。扣案門號0000000000號
    行動電話一支，係被告甲○○所有供其在大陸期間與共犯「
    阿光」聯繫取交海洛因事宜所用，並預定於私運海洛因來台
    後，與接貨人A 男聯絡取貨事宜之用等情，業據被告甲○○
    於本院審理時陳明，係被告甲○○所有供運輸毒品犯罪所用
    之物，該手機（不含其內扣案之ＳＩＭ卡一張及未扣案曾在
    大陸使用之ＳＩＭ卡一張，因行動電話門號ＳＩＭ卡，係使
    用者向電信業者申請租用而僅取得其使用權，並非申請使用
    者所有，僅就話機部分沒收，門號卡不得宣告沒收，此有最
    高法院九十二年度台上字第六八三六號判決意旨可資參照）
    ，應依毒品危害防制條例第十九條第一項宣告沒收。扣案束
    腿二條、束腹腰帶一條、束腰帶一條、黏著於上開束腿上之
    藍色、黃色膠帶、米黃色膠帶一糰，均係「阿光」提供供（
    但非專供）掩飾、藏放、綑綁上開海洛因所用，亦據被告甲○○於本院審理時供明，該束腿二條、束腹腰帶一條、束腰
    帶一條、黏著於上開束腿上之藍色、黃色膠帶、米黃色膠帶
    一糰，均為共犯「阿光」所有且係供（但非專供）本件私運
    海洛因所用之物，亦應依毒品危害防制條例第十九條第一項
    宣告沒收；因此部分之沒收物已扣案，無全部或一部不能沒
    收之情形，勿庸依同條項後段諭知如全部或一部不能沒收時
    追徵其價額或以其財產抵償之。又鑑定時經取樣鑑驗耗用之
    毒品，因已不存在，亦不得宣告沒收，均一併敘明。
、被告乙○○部分，扣案之第一級毒品海洛因一包（淨重六百
    七十七點一公克，純度百分之六十五點七五，純質淨重四百
    四十五點一九公克，包裝重五十三點八一公克），係被告乙○○共同私運入境而被當場查獲之第一級毒品，如前述該包
    裝並未與毒品完全析離；就本件毒品與包裝，均應依毒品危
    害防制條例第十八條第一項前段規定，諭知沒收銷燬之。扣
    案門號0000000000號行動電話一支，係被告乙○○所有供其在大陸期間與共犯丙○○聯繫取交海洛因事宜所
    用，並預定於私運海洛因來台後，與接貨人「阿土」聯絡取
    貨事宜之用等情，業據被告乙○○於本院審理時陳明，係被
    告乙○○所有供運輸毒品犯罪所用之物，該手機（不含其內
    扣案之ＳＩＭ卡一張及未扣案曾在大陸使用之ＳＩＭ卡一張
    ），應依毒品危害防制條例第十九條第一項宣告沒收。扣案
    束腹腰帶一條，係丙○○提供供（但非專供）掩飾、藏放上
    開海洛因所用，亦據被告乙○○於本院審理時供明，該束腹
    腰帶一條，應為共犯丙○○所有且係供（但非專供）本件私
    運海洛因所用之物，亦應依毒品危害防制條例第十九條第一
    項宣告沒收；因此部分之沒收物已扣案，無全部或一部不能
    沒收之情形，勿庸依同條項後段諭知如全部或一部不能沒收
    時追徵其價額或以其財產抵償之。另丙○○應允被告乙○○
    私運上開海洛因入境後，將給付之報酬二十萬元，因被告乙○○尚未實際取得此部分酬勞，自無庸宣告沒收，併予敘明
    。又鑑定時經取樣鑑驗耗用之毒品，因已不存在，亦不得宣
    告沒收，均一併敘明。
五、丙○○涉有與被告乙○○共同運輸第一級毒品及私運管制物
    品進口罪嫌，因未據起訴，本院將另函由檢察官另行偵查，
    附此敘明。
據上論斷，應依刑事訴訟法第二百九十九條第一項前段，懲治走
私條例第二條第一項、第十一條，毒品危害防制條例第四條第一
項、第十八條第一項前段、第十九條第一項，刑法第十一條前段
、第二十八條、第五十五條、第五十九條，判決如主文。
本案經檢察官徐文豪到庭執行職務。
中    華    民    國    95    年    5     月    16    日
                  刑事第三庭審判長法  官  謝順輝
                                  法  官  鄭吉雄
                                  法  官  尹  良
上正本證明與原本無異。
如不服本判決，應於判決收受後翌日起十日內，向本院提出上訴
狀（應附繕本），上訴於臺灣高等法院。
                                  書記官  廖宜政
中    華    民    國    95    年    5     月    16    日
附論罪科刑依據之法條：
懲治走私條例第二條
私運管制物品進口、出口逾公告數額者，處七年以下有期徒刑，
得併科新臺幣三百萬元以下罰金。
以犯前項之罪為常業者，處三年以上十年以下有期徒刑，得併科
新臺幣五百萬元以下罰金。
第一項之未遂犯罰之。
第一項所稱管制物品及其數額，由行政院公告之。
毒品危害防制條例第四條
製造、運輸、販賣第一級毒品者，處死刑或無期徒刑；處無期徒
刑者，得併科新臺幣一千萬元以下罰金。
製造、運輸、販賣第二級毒品者，處無期徒刑或七年以上有期徒
刑，得併科新臺幣七百萬元以下罰金。
製造、運輸、販賣第三級毒品者，處五年以上有期徒刑，得併科
新臺幣五百萬元以下罰金。
製造、運輸、販賣第四級毒品者，處三年以上十年以下有期徒刑
，得併科新臺幣三百萬元以下罰金。
製造、運輸、販賣專供製造或施用毒品之器具者，處一年以上七
年以下有期徒刑，得併科新臺幣一百萬元以下罰金。
前五項之未遂犯罰之。


司法院資訊處製作；財團法人民間司法改革基金會備份。
